臺灣基隆地方法院刑事判決　　　　　　94年度訴字第857號
公　訴　人　臺灣基隆地方法院檢察署檢察官
被　　　告　甲○○
上列被告因違反毒品危害防制條例案件，由檢察官提起公訴（94
年度毒偵字第2029號、第2652號），被告就被訴事實為有罪之陳
述，本院合議庭裁定由受命法官獨任，以簡式審判程序進行審理
，判決如下：
    主  文
甲○○連續施用第一級毒品，累犯，處有期徒刑壹年，扣案海洛
因壹包（淨重零點零壹公克、空包裝重零點貳零公克）沒收銷燬
之；注射針筒壹支，沒收。
    事　實
一、甲○○前於民國（下同）88年間，因施用毒品案件，經裁定
    送觀察、勒戒後，認無繼續施用毒品之傾向，由臺灣基隆地
    方法院檢察署檢察官於88年9月7日，以88年度毒偵字第292
    號為不起訴處分。嗣於89年間，再因施用毒品案件，經觀察
    、勒戒後，認有繼續施用毒品之傾向，再送強制戒治，於90
    年2月18日戒治期滿，並經檢察官以89年度毒偵緝字第101號
    提起公訴，本院以89年度易字第133號判處有期徒刑6月，於
    90年9月17日縮刑期滿執行完畢（起訴書誤載為90年9月18日
    ）。甲○○仍不知悔改且未戒除毒癮，基於施用第一級毒品
    海洛因、第二級毒品安非他命之概括犯意，自94年6月底、7
    月初某日起至94年9月6日止，連續在基隆市安樂區○○○路
    135巷49號3樓及基隆市火車站公廁等處，以將海洛因、安非
    他命摻水置於注射針筒內，同時施打之方式，連續施用第1
    級毒品海洛因、第2級毒品安非他命多次。嗣為警先後於附
    表所示之時間、地點查獲，並扣得甲○○所有，如附表所示
    之物。
二、案經基隆市警察局第一分局、第四分局報請臺灣基隆地方法
    院檢察署檢察官偵查起訴。
    理  由
一、查本件被告甲○○所犯者非為死刑、無期徒刑、最輕本刑為
    3 年以上有期徒刑之罪或高等法院管轄第一審案件，其於準
    備程序進行中，先就被訴事實為有罪之陳述，經告知其簡式
    審判程序之旨，並聽取公訴人、被告之意見後，本院業已依
    刑事訴訟法第273 條之1 第1 項之規定，裁定由受命法官獨
    任以簡式審判程序進行本案之審理。
二、上揭事實，業據被告坦承不諱，且被告二次為警查獲後所採
    尿液檢體經檢驗結果，均呈安非他命類、鴉片類陽性反應，
    此有臺灣尖端先進生技醫藥股份有限公司於94年8月12日、9
    4年9月16日所製作之濫用藥物檢驗報告2紙（參見94年偵字
    第2029號卷第38頁、94年偵字第3577號卷第40頁）附卷可稽
    。再被告於94年7月26日為警查獲，扣案之白色粉末1包，經
    送請法務部調查局檢驗結果，含第一級毒品海洛因成分，淨
    重0.01公克，空包裝重0.20公克，此有法務部調查局94年10
    月14日調科壹字第320003140號鑑定通知書1份附本院卷可按
    ；此外尚有被告所有，供施用毒品之注射針筒1支扣案可佐
    ，被告施用第一級毒品海洛因、第二級毒品安非他命犯行之
    自白與事實相符，堪以認定。
三、查被告曾因施用毒品案件，經本院裁定送觀察勒戒後，認無
    繼續施用毒品之傾向，由臺灣基隆地方法院檢察署檢察官於
    88年9月7日，以88年度毒偵字第292號為不起訴處分確定，
    嗣再因施用毒品案件，經觀察、勒戒後，認有繼續施用毒品
    之傾向，經送強制戒治，於90年2月18日戒治期滿等情，亦
    有臺灣高等法院被告前案紀錄表1份在卷足稽，其於戒治完
    畢之90年2月18日後五年內犯本件施用毒品犯行，符合毒品
    危害防制條例第23條第2項前段之規定。被告犯行事證明確
    ，洵堪認定。
四、核被告所為，係犯毒品危害防制條例第10條第1項、第2項之
    施用第一級毒品、第二級毒品罪。被告施用前後多次持有第
    一級毒品海洛因、第二級毒品安非他命之低度行為，為其施
    用之高度行為所吸收而不另論罪。查被告多次施用第一級、
    第二級毒品犯行，時間緊接，所犯罪名、犯罪基本構成要件
    相同，顯係基於概括犯意反覆為之，應依連續犯之規定各論
    以一罪，並加重其刑。被告同時施用第1級毒品、第2級毒品
    ，屬1行為觸犯數罪名之想像競合犯，應從一重之施用第1級
    毒品罪處斷。檢察官雖認被告所犯上開二罪，為個別犯意之
    數罪，然與被告上開供述不符，且無證據證明二種毒品不能
    混合施用，故本院依被告之供述而為上開認定。再查被告有
    事實欄所載之犯罪科刑執行情形，有臺灣高等法院被告全國
    前案紀錄表在卷可稽，其受有期徒刑之執行完畢後，五年以
    內再犯有期徒刑以上之本罪，為累犯，應依刑法第47條遞予
    加重其刑。至原起訴書載「被告自94年3月中旬起至94年9月
    3日中午12時止，連續施用安非他命、自94年7月26日上午10
    時35分採尿前之4日內起，至94年9月6日下午4時15分，採尿
    前之4日內止，連續施用海洛因」之犯罪時間與被告自白之
    時間不符，業經蒞庭檢察官當庭更正犯罪時間，故就原起訴
    之施用犯行，逾被告自白之部分，不另為無罪之諭知或依職
    權併予審理，附此敘明。爰審酌被告經觀察勒戒、強制戒治
    ，仍未能戒除毒癮，施用毒品屬自戕行為、犯罪動機、目的
    、手段、品行、智識程度、犯罪所生危害、犯罪後坦承犯行
    之犯後態度等一切情狀，量處如主文所示之刑，以資懲儆。
五、扣案如附表所示之海洛因1包，係毒品危害防制條例所定之
    第一級毒品、量微無法與包裝袋析離，不問屬於犯人與否，
    均依同條例第18條第1項前段沒收銷燬之。另扣案之注射針
    筒1支，為被告所有，供施用第一、二級毒品所用之物，應
    依刑法第38條第1項第2款，宣告沒收。
據上論斷，應依刑事訴訟法第273 條之1第1項、第299條第1項前
段，毒品危害防制條例第10 條第1項、第2項、第23條第2項、第
18條第1項前段，刑法第11條前段、第55條、第56條、第47條、
第38條第1項第2款，判決如主文。
本案經檢察官乙○○到庭執行職務。
中　　華　　民　　國　　94　　年　　11 　月　15　　日
                  刑事第二庭法  官  王敏慧
以上正本證明與原本無異。
對於本件判決如有不服，應於收受送達後10日內，向本院提出上
訴書狀，上訴於臺灣高等法院，並按他造當事人之人數附具繕本
。
中　　華　　民　　國　　94　　年　　11 　月　15　　日
                            書記官  彭淑芳
附錄本案論罪科刑法條全文：
毒品危害防制條例第10條：
施用第一級毒品者，處6月以上5年以下有期徒刑。
施用第二級毒品者，處3年以下有期徒刑。
附表：
┌──┬────┬─────────┬──────────┬────────┐
│編號│查獲時間│  查獲地點        │  扣案物品          │  備註          │
├──┼────┼─────────┼──────────┼────────┤
│ 一 │94.07.26│基隆市○○區○○路│海洛因1 包          │94年度毒偵字    │
│    │上午9 時│76號「延平派出所」│（淨重0.01公克、空包│第2029號        │
│    │10分許  │前                │裝0.20公克）        │                │
│    │        │                  │                    │                │
├──┼────┼─────────┼──────────┼────────┤
│ 二 │94.09.06│基隆市○○路31號前│注射針筒1 支。      │94年度毒偵字    │
│    │下午3 時│                  │                    │第2652號        │
│    │10分許  │                  │                    │                │
└──┴────┴─────────┴──────────┴────────┘
